臺灣高等法院民事裁定
109年度抗字第938號
抗  告  人  林惠玲  

訴訟代理人  施宣旭律師
            施佳鑽律師
上列抗告人因聲請迴避事件，對於中華民國109年6月30日臺灣臺
北地方法院109年度聲字第357號裁定提起抗告，本院裁定如下：
 
    主  文
抗告駁回。
抗告訴訟費用由抗告人負擔。
    理  由
一、按法官有民事訴訟法第32條所定之情形而不自行迴避，或有
    第32條所定以外之情形，足認其執行職務有偏頗之虞者，當
    事人得聲請法官迴避，民事訴訟法第33條第1項第1款、第2
    款定有明文。所謂足認法官執行職務有偏頗之虞之情形，應
    係以法官對於訴訟標的有特別利害關係，或與當事人之一造
    有密切之交誼或嫌怨，或基於其他情形，客觀上足疑其為不
    公平之審判者，為其原因事實，若僅憑當事人之主觀臆測，
    或認法官就當事人聲明之證據不為調查，或認法官指揮訴訟
    欠當，則不得謂其有偏頗之虞（最高法院29年渝抗字第56號
    、69年台抗字第457號及27年渝抗字第304號判決先例參照）
    。聲請法官迴避原因，依民事訴訟法第34條第1項、第2項及
    第284條規定，應提出能即時調查之證據釋明之。
二、抗告人於原法院聲請法官迴避及抗告意旨略以：伊為原審10
    9年度訴字第2098號損害賠償事件（下稱系爭事件）之被告
    ，承審法官趙德韻（下稱承審法官）未檢附任何理由，於寄
    送系爭事件起訴狀時，未一併檢附起訴狀後附之相關證據（
    下稱系爭證據），違反民事訴訟法第251條第1項規定。伊於
    民國109年5月20日委任訴訟代理人聲請閱覽卷宗資料，惟書
    記官口頭表示承審法官不同意閱卷聲請，伊於同年月25日提
    出民事閱卷聲請狀，說明倘認卷內資料有涉及當事人個資等
    隱私部分，在遮隱或限制閱覽後准予閱卷，然書記官仍於同
    年月28日告知承審法官不同意閱卷聲請，並於109年5月29日
    發函（下稱系爭函文）通知於109年6月18日行準備程序，兩
    造就系爭證據及可供閱覽或複印之範圍，於當庭閱覽後表示
    意見，然系爭函文未就准否閱卷聲請進行裁處，伊復於109
    年6月4日提出民事聲請狀，主張若承審法官不同意閱卷聲請
    ，應依民事訴訟法規定以裁定為之，俾得抗告救濟，承審法
    官迄今仍消極不循合法訴訟程序為之，違反民事訴訟法第24
    2條規定，不法侵害剝奪伊之閱卷權、救濟權及兩造當事人
    之平等地位，足認承審法官執行職務有偏頗之虞，爰依法聲
    請法官迴避等語。原裁定駁回抗告人之聲請，並非妥適，故
    提起抗告，求予廢棄原裁定，另為妥適之裁定。
三、查系爭事件之原告甲女（下稱原告）、被告A女（下稱A女）
    均為少年，原告以A女透過訴外人即少年乙男取得並散播其
    之裸照，違反性別平等教育法、兒童及少年性剝削條例、刑
    法加重誹謗罪等為由，請求A女與抗告人負連帶賠償責任，
    同時以卷內證據涉及其隱私，提出未檢附系爭證據之起訴狀
    繕本，及依民事訴訟法第195條之1規定聲請為不公開審判，
    業經本院核閱系爭事件卷宗影本無誤，而抗告人以承審法官
    未於寄送起訴狀時一併檢附系爭證據，且不同意閱卷未以裁
    定為之，違反民事訴訟法第251條第1項、第242條規定，不
    法侵害伊之權利，足認承審法官執行職務有偏頗之虞，聲請
    承審法官迴避云云。核其所指，係就承審法官於案件審理時
    之證據調查及取捨、訴訟上指揮等，認有不當情形加以指摘
    ，然承審法官對系爭事件準備程序之進行，係法院訴訟指揮
    權之行使，閱卷聲請是否准許或限制行為，亦為法院之職權
    裁量，不能徒憑抗告人主觀臆測，遽認承審法官就系爭事件
    執行職務有偏頗之虞。又抗告人就承審法官與系爭事件有何
    特別利害關係，或與事件當事人有何密切交誼、嫌怨或有其
    他情形，客觀上足疑其執行職務有偏頗之虞等，均未敘及，
    亦未提出得即時調查之事證以供釋明，是本件聲請與民事訴
    訟法第33條第1項第2款之規定不符。原裁定駁回抗告人之聲
    請，核無違誤，抗告意旨猶執前詞指摘原裁定不當，聲明廢
    棄，為無理由，應予駁回。
四、據上論結，本件抗告為無理由，爰裁定如主文。
中　　華　　民　　國　　109 　年　　8 　　月　　13　　日
                  民事第十九庭  
                      審判長法  官  魏麗娟
                            法  官  陳慧萍
                            法  官  潘進柳
正本係照原本作成。
不得抗告。
中　　華　　民　　國　　109 　年　　8 　　月　　13　　日

　　　　　　　　　　　　　 書記官  廖婷璇